【裁判字號】    92,軍上,6
【裁判日期】    920428
【裁判案由】    違反職役
【裁判全文】
臺灣高等法院高雄分院刑事判決                        九十二年度軍上字第六號
    上  訴  人
    即  被  告  甲○○
右上訴人因違反職役案件，不服國防部高等軍事法院高雄分院中華民國九十二年二月
十一日第二審判決（九十二年高判字第十四號，起訴案號：國防部南部地方軍事法院
檢察署九十一年平訴(一)字第三三九號）提起上訴，本院判決如左：
    主  文
上訴駁回。
    理  由
一、按軍事審判法第一百八十一條第五項之規定，被告不服高等軍事法院宣告有期徒
    刑之上訴判決者，得以判決違背法令為理由，向高等法院提起上訴。是被告向高
    等法院提起上訴，應以高等軍事法院宣告有期徒刑之上訴判決，違背法令為理由
    ，係屬法定要件，如上訴理由狀並未依據卷內訴訟資料，具體指摘原判決不適用
    何種法則或如何適用不當，或所指原判決違法情事，顯與法律規定得為提起上訴
    理由之違法情形不相適合時，均應認其上訴違背法律上之程式，予以駁回。
二、上訴意旨略以：
  (一)上訴人即被告甲○○前於九十一年間因違反職役案件，經軍事法院諭知交保而由
    家長領回，並未明示被告需返回部隊待命，又被告部隊通知被告回部隊，皆未連
    絡到被告本人，而是聯絡被告之父黃進發，然家父顧及被告精神狀況不佳，均未
    告知被告，足證被告並未獲知要求回部隊之意思通知。原審以被告於偵查所供「
    不敢回部隊、父親勸我出來投案」，認定被告萌生長期脫免職役之意圖，有違論
    理、經驗法則。
  (二)被告於獲交保返家期間，家母重病住院並過世，而家父顧及被告精神狀況不穩定
    ，故於軍中發布通緝後，才告知被告需返營一事，且證人歐信宏亦證述該期間被
    告部隊並未派人親自至被告家中通知，是被告並無脫免職役之逃亡故意。原審推
    論被告之父所為證詞不可採，自有未盡調查之違背法令。
  (三)被告前犯之違反職役案件尚未判決確定，本件與前述案件應屬連續犯裁判上一罪
    ，自應併案審理，原審認定本件與前述案件，不能成立連續犯等語，顯屬適用法
    律有誤之違背法令。
  (四)綜上所述，被告實係不知應返營待命，且部隊均未通知被告本人，被告何來逃亡
    故意，原審認定事實顯有不依證據之違法，為此提起上訴，請撤銷原判決，發回
    更審云云。
三、本件原判決綜合調查證據之結果，認被告係犯陸海空軍刑法第三十九條第一項前
    段「意圖長期脫免職役而離去職役」罪，因認第一審判決論以被告上開罪名，並
    審酌被告前科及自行投案等一切情狀，於法定刑期內量處有期徒刑七月，為無不
    合，予以維持，駁回被告在第二審之上訴，已詳敘認定犯罪事實之依據及憑以認
    定之理由，並對被告所提本件前開上訴理由所陳各節，予以論述說明。是原判決
    從形式上觀察，並無違背法令之情形。上訴意旨所執前詞，係就原判決已詳為論
    斷與說明之事項，再為爭執，殊非適法第三審上訴理由，顯與法定上訴第三審之
    形式要件不符，其上訴違背法律上之程式，應予駁回。
據上論斷，應依軍事審判法第二百零六條第一項、刑事訴訟法第三百九十五條前段之
規定，判決如主文。
中    華    民    國      九十二      年      四      月     二十八   日
                              臺灣高等法院高雄分院刑事第六庭
                                  審判長法官  王憲義
                                        法官  范惠瑩
                                        法官  張意聰
右正本證明與原本無異。
不得上訴。
                                  法院書記官  王婉蓉
中    華    民    國      九十二      年      四      月    二十八  日


司法院資訊處製作；財團法人民間司法改革基金會備份。
